【裁判字號】    96,上訴,2448
【裁判日期】    970130
【裁判案由】    違反毒品危害防制條例
【裁判全文】
臺灣高等法院高雄分院刑事判決        96年度上訴字第2448號
上  訴  人
即  被  告  乙○○
                    （現於臺灣高雄看守所羈押中）
選任辯護人  陳正達  律師
            許惠珠  律師
上  訴  人
即  被  告  甲○○
                    （現於臺灣高雄看守所羈押中）
選任辯護人  林敏澤  律師
            許乃丹  律師
            陳慧敏  律師
上列上訴人等因違反毒品危害防制條例案件，不服臺灣高雄地方
法院96年度訴字第3374號中華民國96年11月21日第一審判決（起
訴案號：臺灣高雄地方法院檢察署96年度偵字第14735 號、第21
184 號），提起上訴，本院判決如下：
    主  文
原判決撤銷。
乙○○、甲○○共同製造第三級毒品，乙○○處有期徒刑陸年，
甲○○處有期徒刑柒年；扣案如附表一所示之物，均沒收；未扣
案如附表二所示之行動電話貳支均沒收，如全部或一部不能沒收
時，追徵其價額或以其財產抵償之。
    事  實
一、乙○○、甲○○及康立凱（另經檢察官起訴）3 人，共同基
    於製造第三級毒品愷他命牟取不法利益之犯意聯絡，於民國
    96年5 月間，由康立凱、甲○○負責統籌、購買器具及提供
    資金，另由康立凱提供原料及教授乙○○製造第三級毒品愷
    他命之技術，而共同籌組第三級毒品愷他命製造工廠。於同
    年5 月10日下午2 時11分許，乙○○以其所持用之00000000
    00號行動電話聯絡甲○○所使用之0000000000號行動電話，
    告知甲○○同年5 月14日將開始製造第三級毒品愷他命之訊
    息，隔日即11日上午11時17分許，甲○○以其使用之上開行
    動電話聯絡康立凱所使用之0000000000號行動電話，告知乙
    ○○承租房屋及購買製造第三級毒品愷他命之物品尚未寄到
    之相關事宜。又於5 月11日中午12時14分、下午2 時11分許
    ，乙○○以上開電話聯絡甲○○前開電話告知承租位於臺中
    市○○區○○路87巷50之1 號11樓之1 房屋相關事宜，並由
    甲○○提供承租房屋之資金。另由康立凱提供原料即鹽酸羥
    亞胺（HYDROXYLIMINE HCL） ，甲○○、乙○○及康立凱則
    在不詳地區採購製造第三級毒品愷他命所需之氨水、活性碳
    、苯甲酸乙酯等物（詳如附表一編號1 至39、49）後，搭載
    至上開承租房屋藏放，並於同年5 月間某日，由康立凱負責
    教授乙○○製造第三級毒品愷他命之技術。其後由康立凱、
    乙○○在承租房屋內，將鹽酸羥亞胺與苯甲酸乙酯溶劑混合
    後，以攝氏180 度加熱下經半小時以上攪拌，呈咖啡色泥狀
    物，製成愷他命毒品（即俗稱異構化階段）後，隨即進行將
    異構化階段合成之愷他命加入大量純水加熱至沸騰，過濾去
    除油脂後，再加入氨水攪拌產生大量白色泡沫，以真空機濾
    除液體取泡沫粉末，呈類似白咖啡粉物質，再加入甲醇或無
    水酒精後加熱，並攪拌至完全溶解後，再加入鹽酸調整酸度
    ，隨即倒入燒杯室溫冷卻，冷卻後再以暖爐燈烘乾，濾取結
    晶粉末，使之純化即製成愷他命成品（俗稱純化階段即再結
    晶階段，去除雜質並將愷他命純化）；而在製作過程中，乙
    ○○則不斷以其使用之0000000000號行動電話聯絡康立凱所
    使用之0000000000號之行動電話，詢問製造第三級毒品愷他
    命過程之方法。其間甲○○於同年5 月16日下午2 時22分許
    ，以其持用之0000000000號聯絡乙○○所使用上開電話詢問
    其學習製造第三級毒品愷他命之狀況及進度。其後於同年5
    月18日下午3 時28分許，康立凱以0000000000號電話聯絡甲
    ○○0000000000號行動電話告知已教導完成乙○○如何製造
    第三級毒品愷他命。嗣於96年5 月18日下午4 時10分許，在
    臺中市○○區○○路87巷50之1 號11樓之1 處，為法務部調
    查局南部地區機動工作組、高雄市政府警察局苓雅分局等單
    位組成之專案小組人員當場查獲，並逮捕乙○○及扣得附表
    一所示之物，又於同年7 月26日傳訊甲○○到案，循線查知
    上情。
二、案經法務部調查局南部地區機動工作組移送臺灣高雄地方法
    院檢察署檢察官偵查起訴。
    理  由
甲、程序方面：
一、按被告以外之人於偵查中向檢察官所為陳述，除顯有不可信
    之情況者外，得為證據，刑事訴訟法第159 條之1 第2 項定
    有明文。經查，證人康立凱於96年7 月17日、96年8 月30日
    檢察官偵查中所為之證述及證人乙○○於96年6 月20日於檢
    察官偵查中之證述（就被告甲○○部分），性質上雖屬傳聞
    證據，惟係偵查中向檢察官所為之證述，並經具結，且無顯
    有不可信之情況，衡諸上開規定，自具有證據能力。
二、法務部調查局中機組搜索扣押筆錄、扣押物品目錄表，此類
    文書係被告以外之人於審判外所做之書面陳述，屬於傳聞證
    據。惟其本質上屬公務員本於職權所為，其正確性及可信性
    頗高，如有錯誤亦可請求更正，應屬159 條之4 第1 款由公
    務員職務上所製作之紀錄或證明文書，具有證據能力。
三、法務部調查局96年7 月11日調科壹字第09600301370 號鑑定
    書，此類文書，係被告以外之人於審判外之書面陳述，依刑
    事訴訟法第159 條第1 項之規定，屬於傳聞證據，惟於立法
    理由明確說明，該條所謂「除法律有規定者」外，尚包括同
    法第159 條之1 至159 條之5 及第206 條等規定。本件鑑定
    係經檢察官囑託機關所為之鑑定，所鑑定之結果，鑑定人依
    刑事訴訟法第206 條所出具之鑑定報告，係刑事訴訟法第15
    9 條第1 項所指例外規定，有證據能力。且被告對於該鑑定
    報告亦表示同意為證據，則依據刑事訴訟法第159 條之5第1
    項規定，自得為證據。
四、又按被告以外之人（包括證人、鑑定人、告訴人、被害人及
    共同被告等）於審判外之陳述，雖不符刑事訴訟法第159 條
    之1 至之4 等4 條之規定，而經當事人於審判程序同意作為
    證據，法院審酌該言詞陳述或書面陳述作成時之情況，認為
    適當者，亦得為證據；當事人、代理人或辯護人於法院調查
    證據時，知有刑事訴訟法第159 條第1 項不得為證據之情形
    ，而未於言詞辯論終結前聲明異議者，視為有前項之同意，
    同法第159 條之5 定有明文。立法意旨在於傳聞證據未經當
    事人之反對詰問予以核實，原則上先予排除。惟若當事人已
    放棄反對詰問權，於審判程序中表明同意該等傳聞證據可作
    為證據；或於言詞辯論終結前未聲明異議，基於尊重當事人
    對傳聞證據之處分權，及證據資料愈豐富，愈有助於真實發
    見之理念，且強化言詞辯論主義，使訴訟程序得以順暢進行
    ，上開傳聞證據亦均具有證據能力。經查，本件證人（即共
    同被告）乙○○於法務部調查局南部地區機動工作組詢問（
    下簡稱「調詢」）時所為陳述，就被告甲○○所涉本案犯行
    ，其性質雖屬傳聞證據，以及法務部調查局南機組湯玉峰96
    年5 月20日偵查報告、毒品初步檢驗單、96年9 月20日函、
    0000000000號、0000000000號、0000000000號、0000000000
    號電話通訊監察作業報告表、臺灣高雄地方法院檢察署96年
    9 月21日函、臺灣大哥大股份有限公司96年10月23日函、房
    屋租賃契約、照片12張、Ｋ他命製造流程筆記，且查無符合
    同法第159 條之1 至之4 等前4 條之情形，然其所為之上開
    調詢筆錄內容，業經本院審理時予以提示並告以要旨，且各
    經檢察官及被告甲○○表示意見，當事人已知上述筆錄內容
    乃傳聞證據，被告及辯護人均表示同意引用，本院審酌上開
    筆錄作成時之情況，亦無不當取供或違法取得等情形，認為
    以之作為本案之證據亦屬適當，是證人乙○○於調詢中所為
    陳述及上開書證，均應具有證據能力。
乙、實體方面：
一、訊據上訴人即被告甲○○、乙○○於本院審理時，對於上揭
    事實均坦承不諱，且查：
（一）其2 人之供述核與證人康立凱於96年7 月17日、96年8 月
      30日偵訊中及原審審理時之證述相符（見偵(三)卷第57頁、
      第58頁、原審卷第89頁至第90頁偵訊筆錄、第121 頁至第
      131 頁審判筆錄）。另證人即共同被告乙○○於調詢中亦
      陳述：製造愷他命毒品過程均只有我與「小春」在製毒工
      廠內共同製造，但籌備製毒工廠時，我朋友甲○○亦常常
      購買相關製毒設備如「空氣清淨機」（過濾機）、「恆溫
      循環油槽」、「攪拌器」及「酒精」、「苯甲酸乙脂」等
      化學藥品，要我幫忙搬入工廠內；我僅知大部份製毒設備
      及化學藥劑都是甲○○及「小春」所購買，並由我幫忙搬
      至前述製毒工廠內。製造愷他命毒品之原料名稱我不清楚
      ，外觀為咖啡色粉未，由銀色厚塑膠袋包裝，內部再套一
      層透明塑膠袋，每包皆約1 公斤裝，味道很有點難聞帶點
      刺激，該製毒工廠之原料皆是由甲○○及「小春」用藍色
      鐵桶裝運帶過來的，至於如何取得及價錢我則不清楚，遭
      貴組查獲時甲○○及「小春」帶去之原料剛好都用完。該
      製毒工廠係由我出面承租，約於96年5 月初甲○○指示我
      去承租1 間房子，並由甲○○看過前述位於台中市○○路
      工廠後，覺得滿意再由我聯絡仲介公司承租，第一個月租
      金17,000元及押金17,000元，共34,000元則是甲○○拿現
      金給我支付，甲○○平常與我聯絡的手機號碼為00000000
      00號等語（見偵(二)卷第55頁至第60頁調詢筆錄），其於96
      年6 月20日偵訊中並結證述：甲○○跟「小春」是朋友關
      係，地點是甲○○叫我租的，承租房子的錢34,000元，是
      他親手交給我的。那時我們有一起去看房子，甲○○說這
      個地方可以，就拿錢叫我去租；在製造過程當中，被抓的
      那個星期，就是同一個星期，甲○○有來過。我還不會製
      毒，是「小春」在作，我在旁邊看並幫忙移東西，「小春
      」製造愷他命時，我從旁協助等語相符（見偵(二)卷第63頁
      至第66頁）。又證人陳亞鈴於原審審理時亦結證稱：96年
      5 月初有人向我們公司買一些燒杯、攪拌器、恆溫油槽、
      氨水、鹽酸，都是以電話訂貨，要送到台中，有電腦銷貨
      單等語（見原審卷第131 頁至第133 頁），並有電腦銷貨
      單1 紙在原審卷第151 頁可稽，而被告甲○○亦坦承：電
      腦銷售單上之台中住址（台中市○○○路813 號2 樓之2
      ）即是我的住處等語（見原審卷第133 頁），復有如附表
      一所示之物扣案及搜索扣押筆錄、扣押物品目錄表各1 份
      （偵(一)卷第3 頁至第11頁）、照片12張（偵(一)卷第14頁至
      第20頁）、法務部調查局南部機動工作組96年9 月20日函
      所附大榮貨運託運單1 份（原審卷第76頁）、愷他命製造
      流程筆記2 紙（偵(二)卷第7 頁）、房屋租賃契約書1 份（
      見偵二卷第9 頁）、臺灣高雄地方法院檢察署通訊監察書
      3 份、通訊監察作業報告表（見原審卷第79頁至第82頁、
      偵(二)卷第107 頁至第121 頁、原審卷第87頁反面、第88頁
      正面）在卷可稽。
（二）一般愷他命6 大階段製程為：１、格林納反應階段；２、
      取代階段；３、溴化階段；４、胺化階段；５、異構化階
      段；６、純化階段，而本案相關扣案物經送法務部調查局
      鑑定結果，其中附表一編號41至43、48號經檢驗結果均含
      有第三級毒品愷他命成分，另附表一編號1 、2 、5 、6
      、7 、10、22、34、38、39等溶劑及器具符合異構化階段
      （將原料即鹽酸羥亞胺HYDROXYLIMINE HCL 溶於溶劑中加
      熱製成愷他命），而附表一編號3 、5 、8 、9 、10、11
      、14、16、26、28、29、33、35、36、38、39等溶劑及器
      具設施符合純化階段（將異構化階段合成之愷他命經去除
      雜質及再結晶處理，使之純化），是由查扣之扣案物及檢
      驗分析結果研判，本案符合製造愷他命毒品異構化及純化
      （製程最後2 個階段）之地下工廠等情，亦有法務部調查
      局96年7 月11日調科壹字第09600301370 號鑑定書1 份（
      含附件檢驗結果表1 張及照片47張）在偵(二)卷第127 頁至
      第153 頁可憑。
（三）本案製造第三級毒品愷他命之場所即台中市○○路87巷50
      之1 號11樓之1 房屋，係被告乙○○所承租，被告乙○○
      並陸續購買鍋子、鏟子、湯匙等物到上開製毒場所，協助
      綽號「小春」男子（即康立凱）在屋內製作愷他命，嗣於
      96年5 月18日下午被告乙○○外出購買鍋子、吸油紙回到
      上開製毒場所，開門準備進入屋內將製毒機器關閉時，為
      法務部調查局南部機動工作組人員當場以現行犯逮捕，並
      於屋內扣得大批製造愷他命的器具、愷他命成品及半成品
      等物，且被告乙○○並接受「小春」指示購買製造愷他命
      所需要的器具如電扇、鋼鍋、吸油紙、水、電磁爐等，並
      協助「小春」搬運「小春」購買之攪拌機、陶瓷漏斗、玻
      璃濾瓶、燒杯、濾紙、鹽酸、活性碳、苯甲酸乙酯、氨水
      、空氣過濾機等物到屋內藏放及進行愷他命製造，「小春
      」先將淡咖啡色原料粉末置於燒杯中，加入苯甲酸乙酯並
      放置在油槽內加熱攪拌3 個小時，變成深咖啡色泥土狀物
      質後，再由被告乙○○搬運到樓下過濾去除液體，留存咖
      啡色粉末，然後再將咖啡色粉末加水煮至泡沬產生，再濾
      除油狀物，僅留愷他命黑水，「小春」有寫1 張詳細製造
      流程表給被告乙○○，扣案製造流程筆記2 紙就是「小春
      」寫給被告乙○○的愷他命詳細製造流程，「小春」並答
      應製造完成後會給被告乙○○一些酬勞等情，業據被告乙
      ○○於調詢中供述甚明（見偵(二)卷第3 頁至第6 頁），核
      與證人康立凱於原審審理時證述之情節相符（見原審卷第
      122 頁至第131 頁），並有租賃契約書1 份（見偵(二)卷第
      9 頁）、愷他命製造流程筆記2 紙（製造流程及代號表各
      1 紙，見偵(二)卷第7 頁）及其他如附表一所示之物扣案可
      資佐證，自堪認被告上開供述，確屬實情，則被告乙○○
      顯已參與製造第三級毒品愷他命之構成要件行為。
（四）被告乙○○就本案愷他命之製造過程均在場參與，並協助
      搬運相關製造愷他命器具及相關化學藥品，且共犯康立凱
      所寫製造流程筆記上所寫製造流程，亦與製造假成藥明顯
      不同，被告乙○○豈有不知之理，況被告乙○○至遲於96
      年5 月17日早上即已知悉康立凱係製造第三級毒品愷他命
      ，業據被告乙○○於調詢及偵訊中坦承在卷（見偵(二)卷第
      4 頁反面、第43頁、第44頁）。然被告乙○○為警當場查
      獲時係於96年5 月18日下午，距其所自承知悉康立凱製造
      第三級毒品愷他命時間已相隔1 日餘，況被告乙○○為法
      務部調查局南部地區機動工作組人員當場查獲時，更係外
      出購買「鍋子」、「吸油紙」，「準備進入屋內將製毒機
      器關閉」（參上述），顯仍續參與及分擔部分製造第三級
      毒品行為，另證人康立凱於原審審理時亦結證稱：我告知
      被告乙○○製造的東西是愷他命之後，仍有再做（指繼續
      製造第三級毒品愷他命）等語（見原審卷第129 頁），是
      被告乙○○於原審辯稱：我事先不知道是製造愷他命，是
      被抓前才知道，知道後就表示要退出，並叫康立凱把東西
      搬走，沒有共同製造第三級毒品愷他命之主觀犯意及客觀
      行為等語，為犯後卸責之詞，不足採信，被告乙○○有事
      實欄所載共同製造第三級毒品愷他命之犯行，堪以認定。
（五）本案相關扣案物經送法務部調查局鑑定結果，其中附表一
      編號41至43、48號經檢驗結果「均含有第三級毒品愷他命
      成分」，且編號48之第三級毒品愷他命更已成結晶狀，合
      計淨重約100 公克，平均純度54.21 ％，純質淨重54.21
      公克，有法務部調查局96年7 月11日調科壹字第09600301
      370 號鑑定書1 份在偵(二)卷第127 頁可憑。是被告等前辯
      稱：愷他命尚未結晶，係屬未遂等語，同非可採。
（六）綜上所述，足見被告甲○○、乙○○於本院審理時之自白
      ，均與卷附其他事證相符，堪信為真實。本案事證明確，
      被告乙○○、甲○○共同製造第三級毒品愷他命犯行，均
      堪認定。
三、核被告乙○○、甲○○所為，均係犯毒品危害防制條例第4
    條第3 項之製造第三級毒品愷他命既遂罪。又被告乙○○、
    甲○○2 人就上揭犯行與共犯康立凱彼此間，互有犯意聯絡
    及行為分擔，皆為共同正犯。
四、原判決以被告乙○○、甲○○罪證明確，因予論罪科刑，固
    非無見：然：(一)按毒品危害防制條例第19條第1 項規定，犯
    第4 條至第9 條、第12條、第13條或第14條第1 項、第2 項
    之罪者，其供犯罪所用或因犯罪所得之財物，均沒收之，如
    全部或一部不能沒收時，追徵其價額或以其財產抵償之。查
    附表一編號41、42、43、48等物，經檢驗結果均含第三級毒
    品愷他命之成分，均為第三級毒品愷他命，不失為違禁物，
    並非供犯罪所用或因犯罪所得之財物，自應依刑法第38條第
    1 項第1 款規定宣告沒收；原審卻依毒品危害防制條例第19
    條第1 項規定諭知沒收，尚有違誤；(二)附表二編號1 、2 所
    示之行動電話各1 支，均未扣案，然無證據證明已滅失，且
    分別係被告甲○○或共犯康立凱所持用，當分屬上開2 人所
    有，並係供本案製造第三級毒品犯罪聯絡所用之物，此為原
    審所認定，然原判決卻於主文欄諭知「扣案如附表一、二所
    示之物均沒收」，亦有違誤；且附表二編號1 、2 所示之行
    動電話各1 支，既未扣案，依毒品危害防制條例第19條第1
    項規定除應諭知沒收外，如全部或一部不能沒收時，應追徵
    其價額或以其財產抵償之，原判決亦未諭知「如全部或一部
    不能沒收時，應追徵其價額或以其財產抵償之」，均有未洽
    。被告乙○○、甲○○上訴意旨，均以量刑過重為由，指摘
    原判決不當，不無理由，且原判決又有上開可議之處，自屬
    無可維持，應由本院將原判決予以撤銷改判。爰審酌被告乙
    ○○前有賭博罪前科（90年3 月20日易科罰金執行完畢，不
    構成累犯），被告甲○○前有賭博、偽造有價證券罪前科（
    後罪緩刑中，不構成累犯），有臺灣高等法院被告前案紀錄
    表2 份在卷可稽。渠等為圖私利，無視國家禁絕毒品之政策
    ，竟共同製造第三級毒品，厥為毒品氾濫之始作俑者，且扣
    案第三級毒品愷他命數量甚多，尚未流入市面，另衡以被告
    甲○○就本案負責提供製造愷他命所需之器具及資金，其犯
    後於原審及本院審判期日明知所犯為重罪，尚能知錯坦承犯
    行，並表示悔意之犯後態度；被告乙○○雖未出資，然直接
    參與第三級毒品愷他命之製造行為，但於本院審理時坦承犯
    行，被告乙○○、甲○○分別犯罪之動機、目的、手段、智
    識程度、生活狀況暨起訴檢察官對本案科刑範圍之意見（被
    告甲○○有期徒刑9 年、被告乙○○6 年）等一切情狀，而
    分別量處被告乙○○有期徒刑6 年、甲○○有期徒刑7 年。
    又扣案如附表一編號41、42、43、48等物，經檢驗結果均含
    第三級毒品愷他命之成分，均為第三級毒品愷他命，不失為
    違禁物，應依刑法第38條第1 項第1 款規定宣告沒收；附表
    一所示其餘之物，除編號47行動電話為被告乙○○所有，其
    餘均屬被告甲○○或共犯康立凱所有，且均係供本案製造第
    三級愷他命所使用之物，均應依毒品危害防制條例第19條第
    1 項規定，宣告沒收。另附表二所示行動電話2 支，雖未扣
    案，然無證據證明已滅失，且分別係被告甲○○或共犯康立
    凱所持用，當分屬上開2 人所有，並係供本案製造第三級毒
    品犯罪聯絡所用之物，爰併依毒品危害防制條例第19條第1
    項規定，宣告沒收，如全部或一部不能沒收時，應追徵其價
    額或以其財產抵償之。至為法務部調查局南部地區機動工作
    組人員併扣案搭配0000000000門號SIM 卡之行動電話1 支，
    尚乏證據證明與本案有關，故本院不為沒收之諭知，併予敘
    明。
據上論斷，應依刑事訴訟法第369 條第1 項前段、第364條 ，第
299 條第1 項前段，毒品危害防制條例第4 條第3 項、第19條第
1 項，刑法第11條、第28條、第38條第1項第1款，判決如主文。
本案經檢察官蔡國禎到庭執行職務。
中    華    民    國    97    年    1     月    30    日
                  刑事第二庭  審判長法  官  林正雄
                                    法  官  陳啟造
                                    法  官  黃壽燕
以上正本證明與原本無異。
如不服本判決應於收受本判決後10日內向本院提出上訴書狀，其
未敘述上訴理由者，並得於提起上訴後10日內向本院補提理由書
狀（均須按他造當事人之人數附繕本）「切勿逕送上級法院」。
中    華    民    國    97    年    1     月    30    日
                                    書記官  梁雅華
附錄本判決論罪科刑法條：
毒品危害防制條例第4 條：
  製造、運輸、販賣第一級毒品者，處死刑或無期徒刑；處無期
  徒刑者，得併科新臺幣1 千萬元以下罰金。
  製造、運輸、販賣第二級毒品者，處無期徒刑或7 年以上有期
  徒刑，得併科新臺幣7 百萬元以下罰金。
  製造、運輸、販賣第三級毒品者，處5 年以上有期徒刑，得併
  科新臺幣5 百萬元以下罰金。
  製造、運輸、販賣第四級毒品者，處3 年以上10年以下有期徒
  刑，得併科新臺幣3 百萬元以下罰金。
  製造、運輸、販賣專供製造或施用毒品之器具者，處1 年以上
  7年以下有期徒刑，得併科新臺幣1 百萬元以下罰金。
  前五項之未遂犯罰之。
附表：
┌─┬─────────┬───┬──────────┐
│編│品              名│數  量│備                註│
│號│                  │      │                    │
├─┼─────────┼───┼──────────┤
│1 │恆溫循環油槽      │2台   │                    │
├─┼─────────┼───┼──────────┤
│2 │攬拌器            │2台   │經檢驗有第三級毒品愷│
│  │                  │      │他命成分殘留（見偵(二)│
│  │                  │      │卷第129 頁）。      │
├─┼─────────┼───┼──────────┤
│3 │烘烤用電暖器      │1台   │                    │
├─┼─────────┼───┼──────────┤
│4 │白鐵漏斗          │1個   │經檢驗有第三級毒品愷│
│  │                  │      │他命成分殘留（見偵(二)│
│  │                  │      │卷第129 頁）。      │
├─┼─────────┼───┼──────────┤
│5 │陶瓷漏斗          │1個   │經檢驗有第三級毒品愷│
│  │                  │      │他命成分殘留（見偵(二)│
│  │                  │      │卷第129 頁）。      │
├─┼─────────┼───┼──────────┤
│6 │玻璃濾瓶          │1個   │經檢驗有第三級毒品愷│
│  │                  │      │他命成分殘留（見偵(二)│
│  │                  │      │卷第129 頁）。      │
├─┼─────────┼───┼──────────┤
│7 │燒杯              │4個   │經檢驗有第三級毒品愷│
│  │                  │      │他命成分殘留（見偵(二)│
│  │                  │      │卷第129 頁）。      │
├─┼─────────┼───┼──────────┤
│8 │濾紙              │3盒   │                    │
├─┼─────────┼───┼──────────┤
│9 │鋼鍋              │2個   │經檢驗有第三級毒品愷│
│  │                  │      │他命成分殘留（見偵(二)│
│  │                  │      │卷第129 頁）。      │
├─┼─────────┼───┼──────────┤
│10│電扇              │1台   │                    │
├─┼─────────┼───┼──────────┤
│11│電子磅秤          │1台   │經檢驗有第三級毒品愷│
│  │                  │      │他命成分殘留（見偵(二)│
│  │                  │      │卷第129 頁）。      │
├─┼─────────┼───┼──────────┤
│12│吸油紙            │2袋   │                    │
├─┼─────────┼───┼──────────┤
│13│吸油布            │2袋   │                    │
├─┼─────────┼───┼──────────┤
│14│夾鏈袋            │1包   │                    │
├─┼─────────┼───┼──────────┤
│15│純水              │2箱   │                    │
├─┼─────────┼───┼──────────┤
│16│攪拌棒            │2支   │經檢驗有第三級毒品愷│
│  │                  │      │他命成分殘留（見偵(二)│
│  │                  │      │卷第129 頁）。      │
├─┼─────────┼───┼──────────┤
│17│計時器            │1台   │                    │
├─┼─────────┼───┼──────────┤
│18│白鐵濾網          │2個   │經檢驗有第三級毒品愷│
│  │                  │      │他命成分殘留（見偵(二)│
│  │                  │      │卷第129 頁）。      │
├─┼─────────┼───┼──────────┤
│19│塑膠量筒          │3個   │經檢驗有第三級毒品愷│
│  │                  │      │他命成分殘留（見偵(二)│
│  │                  │      │卷第129 頁）。      │
├─┼─────────┼───┼──────────┤
│20│鋼盤              │1個   │經檢驗有第三級毒品愷│
│  │                  │      │他命成分殘留（見偵(二)│
│  │                  │      │卷第129 頁）。      │
├─┼─────────┼───┼──────────┤
│21│玻璃罐            │1個   │                    │
├─┼─────────┼───┼──────────┤
│22│電磁爐            │1台   │                    │
├─┼─────────┼───┼──────────┤
│23│護目鏡            │1個   │                    │
├─┼─────────┼───┼──────────┤
│24│N95口罩           │1個   │                    │
├─┼─────────┼───┼──────────┤
│25│唧筒              │2個   │                    │
├─┼─────────┼───┼──────────┤
│26│電子酸鹼測試計    │1支   │                    │
├─┼─────────┼───┼──────────┤
│27│玻璃攪拌棒        │8支   │經檢驗有第三級毒品愷│
│  │                  │      │他命成分殘留（見偵(二)│
│  │                  │      │卷第129 頁）。      │
├─┼─────────┼───┼──────────┤
│28│酒精              │2桶   │                    │
├─┼─────────┼───┼──────────┤
│29│鹽酸              │1箱   │                    │
├─┼─────────┼───┼──────────┤
│30│白腊油            │2桶   │                    │
├─┼─────────┼───┼──────────┤
│31│矽油              │3瓶   │                    │
├─┼─────────┼───┼──────────┤
│32│雙氧水            │1桶   │被告乙○○表示外包裝│
│  │                  │      │為雙氧水，其內實係工│
│  │                  │      │業酒精。            │
├─┼─────────┼───┼──────────┤
│33│活性碳            │1袋   │                    │
├─┼─────────┼───┼──────────┤
│34│苯甲酸乙酯        │1箱   │                    │
├─┼─────────┼───┼──────────┤
│35│濃氨水            │1箱   │                    │
├─┼─────────┼───┼──────────┤
│36│洗淨劑            │1包   │                    │
├─┼─────────┼───┼──────────┤
│37│液態酸鹼試劑      │2瓶   │                    │
├─┼─────────┼───┼──────────┤
│38│真空馬達          │1台   │                    │
├─┼─────────┼───┼──────────┤
│39│過濾機            │1台   │                    │
├─┼─────────┼───┼──────────┤
│40│愷他命原料包裝袋（│3個   │                    │
│  │含殘渣）          │      │                    │
├─┼─────────┼───┼──────────┤
│41│愷他命粉末        │4包   │原扣押物編號41-1至41│
│  │                  │      │-4（咖啡色粉末4 件）│
│  │                  │      │，經檢驗含第三級毒品│
│  │                  │      │愷他命成分，合計淨重│
│  │                  │      │約4045公克，空包裝總│
│  │                  │      │重約80公克，平均純度│
│  │                  │      │42.29%，純質淨重約17│
│  │                  │      │10.63 公克。        │
│  │                  │      │（見偵(二)卷第127頁） │
├─┼─────────┼───┼──────────┤
│42│愷他命水溶液      │2桶   │原扣押物編號42-1、42│
│  │                  │      │-2（水溶液2 件），經│
│  │                  │      │檢驗含有第三級毒品愷│
│  │                  │      │他命成分，合計淨重83│
│  │                  │      │00公克（空塑膠桶總重│
│  │                  │      │約680 公克），平均純│
│  │                  │      │度16.47%，純質淨重13│
│  │                  │      │67.01 公克。        │
│  │                  │      │（見偵(二)卷第127頁） │
├─┼─────────┼───┼──────────┤
│43│愷他命膏狀物      │4瓶   │原扣押物編號43-1至43│
│  │                  │      │-4（黑色膏狀物4 件）│
│  │                  │      │，經檢驗含第三級毒品│
│  │                  │      │愷他命成分，合計淨重│
│  │                  │      │10890 公克（空燒杯總│
│  │                  │      │重約2160公克），平均│
│  │                  │      │純度22.48%，純質淨重│
│  │                  │      │2448.07公克。       │
│  │                  │      │（見偵(二)卷第127頁） │
├─┼─────────┼───┼──────────┤
│44│房屋租賃契約書    │1本   │                    │
├─┼─────────┼───┼──────────┤
│45│筆記本（記載電話用│1本   │                    │
│  │）                │      │                    │
├─┼─────────┼───┼──────────┤
│46│愷他命製造流程筆記│2張   │                    │
├─┼─────────┼───┼──────────┤
│47│行動電話          │1支   │乙○○所有          │
│  │（不包括電信公司所│      │                    │
│  │有之0000000000門號│      │                    │
│  │SIM卡）           │      │                    │
├─┼─────────┼───┼──────────┤
│48│愷他命結晶物      │1包   │褐色，經檢驗含有第三│
│  │                  │      │級毒品愷他命成分，合│
│  │                  │      │計淨重100 公克（空包│
│  │                  │      │裝重約10公克），平均│
│  │                  │      │純度54.21%，純質淨重│
│  │                  │      │54.21公克。         │
│  │                  │      │（見偵(二)卷第127頁） │
├─┼─────────┼───┼──────────┤
│49│冰箱              │1台   │                    │
└─┴─────────┴───┴──────────┘
附表二：
┌─┬─────────┬───┬──────────┐
│編│品              名│數  量│備                註│
│號│                  │      │                    │
├─┼─────────┼───┼──────────┤
│1 │行動電話          │1支   │一、甲○○所持用。  │
│  │（不包括其內電信公│      │二、未扣案。        │
│  │司所有之0000000000│      │                    │
│  │門號SIM 卡）      │      │                    │
├─┼─────────┼───┼──────────┤
│2 │行動電話          │1支   │一、康立凱所持用。  │
│  │（不包括其內電信公│      │二、未扣案。        │
│  │司所有之0000000000│      │                    │
│  │門號SIM 卡）      │      │                    │
└─┴─────────┴───┴──────────┘


司法院資訊處製作；財團法人民間司法改革基金會備份。
